【裁判字號】    88,上訴,4134
【裁判日期】    890131
【裁判案由】    毒品危害防制條例
【裁判全文】
臺灣高等法院刑事判決                  八十八年度上訴字第四一三四號
    上  訴  人  臺灣臺北地方法院檢察署檢察官
    上  訴  人
    即  被  告  甲○○
右上訴人因被告違反毒品危害防制條例案件，不服臺灣台北地方法院八十八年度訴更
(一)字第四號，中華民國八十八年九月二十九日第一審判決（起訴案號：臺灣台北地方
法院檢察署八十八年度偵字第三九五號，併辦案號八十八年偵字第二三０八五號、八
十八年偵字第八四三四號、八十八年偵字第一三七一０號、八十八年偵字第四十三號
），提起上訴，本院判決如左：
    主      文
上訴駁回。
    事      實
一、甲○○於民國八十四年間，因違反麻醉藥品管理條例案件，經臺灣士林地方法院
    判處有期徒刑五月，於八十六年一月十三日易科罰金執行完畢。又於八十七年間
    ，因施用毒品，經依臺灣板橋地方法院裁定送觀察、勒戒後，認無繼續施用毒品
    傾向，由臺灣板橋地方法院檢察署於民國八十七年八月一日以八十七年偵字第一
    四○四二號為不起訴處分確定。竟於同年十一月間起至同年十二月二十二日止，
    又基於概括之犯意，連續在臺北市○○○路○段七九○巷六十八弄八號一樓住處
    ，以香煙沾海洛因點燃抽吸方式，施用第一級毒品海洛因多次。迄同年十二月二
    十二日晚間九時許，在臺北市○○○路○段七十七巷十六號九樓之三為警查獲，
    並扣得其所有毒品海洛因二包，淨重合計三．八六公克，案經臺北市政府警察局
    中正第二分局移送臺灣臺北地方法院檢察署檢察官偵查，聲請台灣台北地方法院
    裁定將甲○○送勒戒處所觀察勒戒，經該院於八十七年十二月二十三日以八十七
    年度毒聲字第一七四五號裁定准許，由檢察官於同日送臺灣臺北看守所附設勒戒
    處所執行，經觀察、勒戒後，甲○○仍有繼續施用毒品傾向。
二、案經台北地方法院檢察署檢察官偵查起訴。
    理      由
一、右揭犯罪事實，業據被告甲○○於原審及本院審理中自白不諱。被告所有為警查
    獲之證物經送檢驗確為海洛因，另被告經警所採尿液亦有嗎啡反應，均有法務部
    調查局鑑驗通知書附卷可稽。被告於八十七年間因施用毒品案件，經依臺灣板橋
    地方法院裁定送觀察、勒戒後，認無繼續施用毒品之傾向，由臺灣板橋地方法院
    檢察署於八十七年八月一日以八十七年偵字第一四○四二號不起訴處分確定，有
    臺灣臺北地方法院檢察署刑案資料查註紀錄表及該案不起訴處分書在卷可查。被
    告於八十七年十一月間起至同年十二月二十二日止施用海洛因，經依台灣台北地
    方法院八十七年度毒聲字第一七四五號裁定送臺灣臺北看守所附設勒戒處所觀察
    勒戒後仍有繼續施用毒品傾向之事實，並有上開法院裁定、臺灣臺北地方法院檢
    察署檢察官觀察勒戒執行指揮書及臺灣臺北看守所附設勒戒處所八十八年一月七
    日出具之有繼續施用毒品傾向證明書可憑，事證明確，被告犯行堪以認定。
二、被告前因施用毒品經送觀察勒戒認無繼續施用傾向，經不起訴處分確定後，五年
    以內再施用第一級毒品，經送觀察勒戒後有繼續施用毒品傾向，核其再施用第一
    級毒品行為，係犯毒品危害防制條例第十條第一項施用第一級毒品罪，先後多次
    犯行，時間緊接，觸犯構成要件相同之罪名，顯係基於概括犯意反覆為之，為連
    續犯，應以一罪論並加重其刑。被告持有第一級毒品海洛因之低度行為，為高度
    之施用行為所吸收，不另論罪。被告於八十四年間，因違反麻醉藥品管理條例案
    件，經臺灣士林地方法院判處有期徒刑五月，於八十六年一月十三日易科罰金執
    行完畢，有臺灣高等法院檢察署刑案紀錄簡覆表可徵，其於有期徒刑執行完畢未
    滿五年再犯本件有期徒刑以上之罪，為累犯，應依刑法第四十七條規定遞加重其
    刑。
三、原審認被告罪證明確，適用毒品危害防制條例第十條第一項、刑法第十一條前段
    、第五十六條、第四十七條之規定，並審酌被告有吸用成癮性毒品之紀錄，勒戒
    後不能戒除惡習，意志薄弱，無視於法律規範，並參酌其品行、智識程度、犯罪
    動機、目的及犯後態度等一切情狀，量處有期徒刑七月。扣案海洛因合計淨重三
    ．八六公克，係查獲之毒品，應依毒品危害防制條例第十八條前段規定沒收銷燬
    。同時說明被告施用海洛因係以香煙沾吸方式為之，非以吸食器為之，且其另有
    施用第二級毒品安非他命行為，是起訴書所載扣案之吸食器一支，應係被告施用
    安非他命所用，與本件犯罪無關，自無庸諭知沒收。認事用法，核無不合，檢察
    官上訴意旨，認被告於八十七年十月二十六日，尚被查獲施用第二級毒品安非他
    命，與本案有連續犯關係云云，及被告上訴意旨否認有連續施用第一級毒品犯行
    ，均無理由，應予駁回。
四、至臺灣臺北地方法院檢察署八十八年偵字第四三號、第八四三四號、第一三七一
    ○號併辦部分 (實係八十八年偵字第二三０八五號) ，被告所涉施用第二級毒品
    安非他命之罪嫌與前開有罪部分顯無裁判之一罪之關係，應退由檢察官併同本件
    卷內所示被告其餘施用安非他命行為另行處置，併此明。
據上論斷，應依刑事訴訟法第三百六十八條判決如主文。
本案經檢察官劉惟宗到庭執行職務。
中     華     民     國    八十九   年       一       月     三十一     日
                             臺灣高等法院刑事第二十庭
                                 審判長法  官  房  阿  生
                                       法  官  魏  新  國
                                       法  官  胡  泉  田
右正本證明與原本無異。
如不服本判決應於收受送達後十日內向本院提出上訴書狀，其未敘述上訴之理由者並
得於提起上訴後十日內向本院補提理由書（均須按他造當事人之人數附繕本）。
                                       書記官  葉  國  乾
中     華     民     國    八十九   年       二       月       一       日
附錄法條：毒品危害防制條例第十條第一項
施用第一級毒品者，處六月以上五年以下有期徒刑。
施用第二級毒品者，處三年以下有期徒刑。


司法院資訊處製作；財團法人民間司法改革基金會備份。
